臺灣桃園地方法院民事裁定
111年度聲字第271號
聲  請  人  王春妹（即吳志成之繼承人）



相  對  人  李權峻  
            李朝南  
上列當事人間聲請停止強制執行事件，本院裁定如下：
    主  文
聲請人供擔保新臺幣參拾柒萬伍仟元後，本院一一０度司執字第
六四四八六號拍賣抵押物強制執行事件之強制執行程序，於本院
一一一年度訴字第一五七六號確認抵押權不存在等事件調解或和
解成立、裁判確定或撤回起訴前，應暫予停止。
    理  由
一、按強制執行程序開始後，除法律另有規定外，不停止執行；
    有回復原狀之聲請，或提起再審或異議之訴，或對於和解為
    繼續審判之請求，或提起宣告調解無效之訴、撤銷調解之訴
    ，或對於許可強制執行之裁定提起抗告時，法院因必要情形
    或依聲請定相當並確實之擔保，得為停止強制執行之裁定，
    強制執行法第18條定有明文。次按強制執行程序開始後，除
    法律另有規定外，不停止執行，乃在使債權人之債權早日實
    現，以保障人民之權利。抵押人對法院許可拍賣抵押物之裁
    定，主張有不得強制執行之事由而提起訴訟時，亦得依法聲
    請停止執行，此觀司法院大法官會議釋字第182 號解釋即明
    。又法院依強制執行法第18條第2 項定擔保金額而准許停止
    強制執行之裁定者，該項擔保係備供債權人因停止執行所受
    損害之賠償，其數額應依標的物停止執行後，債權人未能即
    時受償或利用該標的物所受之損害額，或其因另供擔保強制
    執行所受之損害額定之，非以標的物之價值或其債權額為依
    據（最高法院91年度台抗字第429 號、95年度台抗字第104
    號裁定意旨參照）。申言之，即應以債權人因執行程序之停
    止，致原預期受償之時間延後所生之損害，為定擔保數額之
    依據。而依通常社會觀念，使用金錢之對價即為利息，執行
    債權倘為金錢債權，債權人因執行程序停止，致受償時間延
    後，通常應可認係損失停止期間利用該債權總額所能取得之
    利息。又遲延之債務，以支付金錢為標的者，債權人得請求
    依法定利率計算之遲延利息；應付利息之債務，其利率未經
    約定，亦無法律可據者，週年利率為5 ﹪，民法第233 條第1
     項前段、第203 條亦定有明定。此項遲延利息之本質屬於
    法定損害賠償，亦可據為金錢債權遲延受償所可能發生損害
    之賠償標準。
二、聲請意旨略以：相對人以聲請人之被繼承人吳志成向其借款
    新臺幣（下同）300 萬元，並就吳志成人所有含如附表所示
    土地在內之7筆土地設定擔保債權總金額新臺幣（下同）600
     萬元之最高限額抵押權（下稱系爭抵押權）為由，執本院1
    06 年度司拍字第30 號拍賣抵押物裁定及確定證明書為執行
    名義，聲請就系爭不動產為強制執行，經本院以110 年度司
    執字第64486 號拍賣抵押物強制執行事件（下稱系爭執行事
    件）受理在案。惟吳志成與相對人間並無系爭抵押權及債權
    債務存在，聲請人業以相對人為被告提起請求確認抵押權不
    存在等訴訟，並由本院111 年度訴字第1576號審理中。而系
    爭執行事件如查封、拍賣聲請人之財產，勢難回復原狀。為
    此，聲請人願供擔保，請准裁定於上開確認抵押權不存在事
    件判決確定前，停止系爭執行事件程序等語。
三、經查：
（一）聲請人所主張之上開事實，業據本院依職權調閱系爭執行
      事件及本院111 年度訴字第1576號卷宗查閱屬實，揆諸首
      揭法律規定及說明，於法並無不符，應予准許。
（二）本院審酌系爭執行事件相對人聲請狀所載之執行債權額為
      300 萬元及自民國105年9月17日起至清償日止，按每10萬
      元每月2,000元計算之利息及違約金，然執行卷附他項權
      利證明書關於利息及遲延利息均記載為「無」。此外，附
      表所示土地於系爭執行程序經鑑定價值分別為569,286元
      及2,489,009元（二者合計為3,058,295元），而聲請人提
      起之上開訴訟，應適用通常訴訟程序，且屬得上訴第三審
      之事件，參諸司法院頒布之各級法院辦案期限實施要點，
      第一、二、三審訴訟程序審判事件之辦案期限雖分別為1 
      年4 個月、2 年、1 年，惟本院審酌上開訴訟事件之繁簡
      程度，並加計文書送達或其餘程序事項所可能耗費之時日
      ，預估以約2.5 年為聲請人獲准停止執行致相對人執行延
      宕之可能期間。準此，相對人因系爭執行事件暫予停止，
      估計可能遭受之損害，應為停止執行期間其執行債權額30
      0 萬元以法定利率年息5 ％計算前揭執行延宕期間之利息
      損失，計375,000 元【計算式：300 萬元×5 ％×2.5 年＝37
      5,000 元】，是本件聲請為有理由，並由本院依職權酌定
      聲請人應供擔保之金額為375,000 元。
四、爰裁定如主文。 
中　　華　　民　　國　　111 　年　　11　　月　　17　　日
                  民事第三庭  法　官　卓立婷
以上正本係照原本作成。
如不服本裁定應於送達後10日內向本院提出抗告狀，並應繳納抗
告費新台幣1000元。　　　　　　　　　
中　　華　　民　　國　　111 　年　　11　　月　　18　　日
　　　　　　　　　            書記官  謝宛橙
　　　　　　　　　
附表：
編號 土地地號 面積 （平方公尺） 權利範圍 最高限額抵押權設定義務人 一 桃園市○○區○○段000地號 401.48 64 分之5 （公同共有） 吳志成 二 桃園市○○區○○段000地號 5572.49 12800 分之315 （公同共有） 吳志成